Aouatef MECHEMECHE

Domaine Informatique et Relation Client

Avec un titre professionnel de Développeur Web et Web mobile, une licence en Sciences-Humaines et des expériences au milieu social, j'ai pu acquérir la capacité d'optimiser les différentes tâches du travail dans le développement web avec persévérance et professionnalisme.

☑ aouatef.mech@gmail.com☑ 07 51 53 56 31

⑥ Corbeil-Essonnes (91100)

Française

À propos de moi

https://aouatefdev.github.io/monportfolio/

https://www.al-insan.fr/

https://www.linkedin/in/aouatefm/

https://github.com/aouatefdev/

Diplômes et Formations

Titre Professionnel - Développeuse Web et Web mobile - Niveau Bac + 2

AFPA

Sept. 2022 – Mai 2023 Créteil

Attestation de Compétences Bureautiques

AFPA

Août 2017 – Sept. 2017 Ris-Orangis

Licence - Reconnue par ENIC-NARIC

Institut de Sciences Humaines

Sept. 2013 – Juin 2016 Tunis

Expériences professionnelles

Animatrice d'écoles

Ecoles primaires

Sept. 2018 - Juin 2022

Mairie de Corbeil-Essonnes

- Animer des ateliers de jeux et activités scolaires
- Assurer la sécurité des enfants à l'école

Accompagnatrice des mineurs non accompagnés

Association Habitat et Humanisme

Oct. 2017 – Nov. 2017 Paris 19

- Accueillir et informer les jeunes
- Subvenir à leurs besoins

Enseignante contractuelle

Lycée privé "Le savoir" Oct. 2016 – Déc. 2016

OCI. 2010 - Dec. 2010

• Enseignement d'éducation civique

Téléconseillère

ProActif

Juil. 2015 - Sept. 2015

· Prise de rendez-vous

Tunis, TU, Tunisia

EZ-ZAHARA, Tunis

Atouts

Force de proposition

Prise d'initiative

Adaptabilité

Gestion de stresse

Organisation

Aisance Relationnelle

Informatique

Langages - Méthodes

PHP

Javascript SQL

HTML

CSS

Méthode de gestion de projet Agile / Scrum

Logiciels

Wordpress

Microsoft Teams

Word

Excel

Frameworks

Symfony

React.JS

Bootstrap

JQuery

Langues

Anglais

Niveau B1

Centres d'intérêt

Sport

Natation

Tennis

Tennis de table

Jeu d'Echecs